

# MARVYN PAULIN

32 ans - 26/06/1990 Permis B et A2

# COORDONNÉES



34 rue Charles Balezeaux, 77340 Pontault-Combault



06.63.08.15.31



marvynpaulin.dev@gmail.com



<u>LinkedIn</u>



Github



Portfolio

# COMPÉTENCES

- Html
- CSS
- Javascript
- React
- Redux
- Node.js
- EJS
- MySql
- Git Hub

# CENTRES D'INTÉRÊTS

- Sport (Football en club)
- Informatique
- Cinéma
- Astronomie
- Nouvelles technologies

# Concepteur développeur d'applications en alternance

#### PROFIL PROFESSIONNEL

Passionné par le développement Web et doté d'une grande capacité d'apprentissage, je souhaite rejoindre votre entreprise pour une alternance de 24 mois afin de développer mes compétences et acquérir de l'expérience.

Contrat de professionnalisation - Rythme : 3 semaines en entreprise / 1 semaine en formation.

## **EXPERIENCE PROFESSIONNELLES**

Oct 2018 - Nov 2021

#### **Technicien support - Help-Line**

- Pour le compte de Veolia et de l'Agence Française de Développement (AFD)
- Configuration, installation, intégration et mise à jour de postes informatiques
- Brassage réseau pour ToIP et réseau utilisateur
- Assistance et conseils techniques auprès des différents utilisateurs situés sur Paris (Agent, VIP)
- Administration serveur système : UNIX, Windows, Linux

Mars 2016 - Oct 2018

#### Technicien Help-desk - Julie Solution

- Réponse aux questions des clients sur l'utilisation d'un poste de travail, d'Internet et des outils bureautiques.
- communication de consignes, de notes ou de procédures afin de les aider à gérer leurs logiciel de la manière la plus autonome possible.

Sept 2013 - Mars 2016

#### Autres expériences professionnelles

- Agent de sureté aéroportuaire (Roissy, Charles de Gaulle)
- Chauffeur livreur (Star service à Bercy)

#### **FORMATIONS**

2022

#### **Développeur Web Full-Stack**

3W Academy, Paris

Formation full stack developper en télé présentiel de 3 mois, spécialisation React et Node.js

2013

#### Première année

EPITECH, Kremlin Bicêtre

2012

## BTS IRIS (Informatique Réseaux pour les Industries et Services **Techniques**)

Lycée Langevin Wallon, Champigny sur Marne